臺灣高雄地方法院刑事判決　　　　　　110年度審易字第973號
公　訴　人　臺灣高雄地方檢察署檢察官
被　　　告　吳國男



上列被告因竊盜案件，經檢察官聲請以簡易判決處刑（110 年度
偵字第10406 號），本院認不宜以簡易判決處刑（原案號：110
年簡字第2038號），改依通常程序審理，被告於準備程序中就被
訴事實為有罪之陳述，經本院告知簡式審判程序之旨，並聽取當
事人之意見後，裁定由受命法官獨任進行簡式審判程序，茲判決
如下：
    主  文
吳國男犯踰越牆垣竊盜罪，累犯，處有期徒刑柒月。
    事  實
一、吳國男意圖為自己不法之所有，基於加重竊盜之犯意，於民
    國110 年3 月12日1 時32分許，翻牆侵入址設高雄市○○區
    ○○○路000 號之高雄市大寮區永芳國民小學，復徒手竊取
    該校工地負責人呂俊聰管領、放在校內辦公室之紅外線水平
    儀、紅外線測距儀各1 台（均已返還予呂俊聰），得手後隨
    即騎乘車牌號碼000-000 號重型機車離開現場。嗣經呂俊聰
    發現遭竊並委請王柏欽報警處理，經警調閱監視器錄影畫面
    ，循線追查，始查悉上情。
二、案經呂俊聰訴由高雄市政府警察局林園分局報告臺灣高雄地
    方檢察署檢察官偵查後聲請簡易判決處刑。
    理  由
壹、程序事項
    本件被告吳國男所犯係死刑、無期徒刑、最輕本刑為3 年以
    上有期徒刑以外之罪，其於準備程序中就被訴事實為有罪之
    陳述，經受命法官告知簡式審判程序之旨，並聽取公訴人及
    被告之意見後，本院依刑事訴訟法第273 條之1 第1 項之規
    定，裁定進行簡式審判程序。又本件係依前條規定行簡式審
    判程序，其證據調查依同法第273 條之2 所定原不受審判外
    陳述排除之限制；且檢察官及被告均對於卷內各項證據亦不
    爭執證據能力，復無事證顯示有何違法取得或類此瑕疵之情
    ，故卷內所列各項證據，自均有證據能力，合先敘明。
貳、實體事項
一、上開犯罪事實，業據被告於警詢、本院審理中坦承不諱（見
    警卷第1 至2 頁、本院審易字卷第41、55頁），核與證人即
    告訴代理人王柏欽於警詢時之證述情節大致相符（見警卷第
    3 頁），復有監視器錄影光碟、監視器翻拍照片及現場照片
    附卷可參（見警卷第5 至12頁），足認被告前揭任意性自白
    與事實相符，堪予採信。是本件事證明確，被告犯行堪以認
    定，應依法論科。
二、按刑法第321 條第1 項第2 款所謂毀越門扇、牆垣及其他安
    全設備，係指毀損、毀壞或超越及踰越門扇、牆垣及其他安
    全設備而言，毀而不越，或越而不毀，均得依該條款處斷。
    是核被告所為，係犯刑法第321 條第1 項第2 款之踰越牆垣
    竊盜罪。聲請意旨認被告係涉犯刑法第320 條第1 項之竊盜
    罪，容有未洽，惟該二罪之基本社會事實相同，且本院於審
    理時已告知被告所觸犯罪名（見本院審易字卷第39、53頁）
    ，無礙於被告訴訟防禦權之行使，自得依刑事訴訟法第300
    條規定變更法條審理之。又被告前因違反毒品危害防制條例
    案件，經本院以106 年度審訴字第1327號判決判處有期徒刑
    1 年2 月、6 月確定，上開2 罪嗣經本院以107 年度聲字第
    423 號裁定應執行有期徒刑1 年5 月確定，並接續另案殘刑
    有期徒刑7 月又11日執行，於108 年6 月8 日縮刑期滿執行
    完畢等情，有臺灣高等法院被告前案紀錄表1 份在卷可參。
    被告於前開徒刑執行完畢後，5 年內故意再犯本件有期徒刑
    以上之罪，為累犯。而本件並無應處最低法定刑，又無刑法
    第59條規定得減輕之情形，且適用累犯加重規定時，亦無超
    過其所應負擔罪責之情事，參司法院大法官釋字第775 號解
    釋意旨，爰依刑法第47條第1 項之規定加重其刑。聲請意旨
    漏未論及累犯，應予補充。至被告雖於警詢中稱：我有主動
    跟警方聯繫，坦承該案件是我做的等語（見警卷第2 頁），
    惟查，告訴代理人於110 年3 月14日即已報案，員警於同年
    月23日通知被告到所作筆錄，且被告於本院審理中已清楚供
    稱：管區打電話聯絡我去做筆錄，我一去都承認了，這是我
    第一次跟警察講這件竊盜的事情等語（見本院審易字卷第41
    頁），細究全案卷證，未見被告有於員警知悉其為犯罪嫌疑
    人之前即向有偵查權之員警自首的情形，是被告承認此部分
    犯罪核屬自白性質，難認有自首規定之適用，附此敘明。
三、爰以行為人之責任為基礎，審酌被告不思以正當途徑獲取所
    需，恣意竊取他人之財物，造成告訴人呂俊聰財物損失及危
    害社會治安，顯然欠缺法紀觀念及未尊重他人財產權，所為
    實不足取。惟念被告犯後坦承犯行，態度尚可，兼衡被告自
    陳之犯罪動機、目的，徒手開啟辦公室大門，進而竊取告訴
    人置於辦公室內財物之犯罪手段與情節、所竊取物品之種類
    與價值（共計新臺幣6,000 元），所竊取物品已返還告訴人
    ，有本院辦理刑事案件電話紀錄查詢表在卷可佐（見本院審
    易字卷第33頁），及被告於警詢、本院審理中自述之智識程
    度、家庭生活狀況（因涉及被告個人隱私，不予揭露，詳參
    被告警詢筆錄受詢問人欄、本院審易字卷第61頁之記載），
    如臺灣高等法院被告前案紀錄表所示之前科素行（累犯部分
    不予重複評價）等一切情狀，量處如主文所示之刑。
四、未扣案之紅外線水平儀、紅外線測距儀各1 台，雖為被告犯
    本案之犯罪所得，惟因其已返還予告訴人，業如前述，堪認
    被告並未保有犯罪所得，應依刑法第38條之1 第5 項定，不
    予宣告沒收或追徵。
據上論斷，應依刑事訴訟法第452 條、第273 條之1 第1 項、第
299 條第1 項前段、第300 條，刑法第321 條第1 項第2 款、第
47條第1 項，刑法施行法第1 條之1 第1 項，判決如主文。
本案經檢察官張志杰聲請以簡易判決處刑，檢察官李怡增到庭執
行職務。
中    華    民    國   110    年    11    月    5     日
                  刑事第六庭    法  官  王雪君
以上正本證明與原本無異。
如不服本判決應於收受送達後20日內向本院提出上訴書狀，並應
敘述具體理由；如未敘述上訴理由者，應於上訴期間屆滿後20日
內向本院補提理由書（均須按他造當事人之人數附繕本）「切勿
逕送上級法院」。( 因疫情而遲誤不變期間，得向法院聲請回復
原狀。)
中    華    民    國   110    年    11    月    5     日
                                書記官  林孝聰
附錄本案論罪科刑法條全文
中華民國刑法第321條
犯前條第 1 項、第 2 項之罪而有下列情形之一者，處 6 月以
上 5 年以下有期徒刑，得併科 50 萬元以下罰金：
一、侵入住宅或有人居住之建築物、船艦或隱匿其內而犯之。
二、毀越門窗、牆垣或其他安全設備而犯之。
三、攜帶兇器而犯之。
四、結夥三人以上而犯之。
五、乘火災、水災或其他災害之際而犯之。
六、在車站、港埠、航空站或其他供水、陸、空公眾運輸之舟、
    車、航空機內而犯之。
前項之未遂犯罰之。